# 请教陈版：子公司出资不实的问题

提问人：tao-tian 时间：2017-11-29 15:44:43
陈版，您好，看 2011 年第 2 期保代培训说：控股子公司注册资本也必须缴足，出资未缴足视为出资不实，在合法缴纳期间也需要补足。 在新的公司法的情况下，这一条是不是仍旧使用，子公司注册资本在申报前必须全额缴足？

回答人：chenyiwei
应仍有此要求。 2015 年修订后的《首次公开发行股票并上市管理办法》和《首次公开发行股票并在创业板上市管理办法》仍规定“发行人的注册资本已足额缴纳，发起人或者股东用作出资的资产的财产权转移手续已办理完毕。发行人的主要资产不存在重大权属纠纷”是基本发行条件之一，并未受到此次认缴制改革影响。